臺灣臺南地方法院民事判決　　　　　　　99年度訴字第1486號
原　　　告　王田素卿
被　　　告　黃錦鈴
上列當事人間因過失傷害案件，原告提起刑事附帶民事訴訟，請
求侵權行為損害賠償，經本院刑事庭裁定（98年度交簡上附民字
第14號）移送前來，本院於民國100年3月22日言詞辯論終結，判
決如下：
    主  文
被告應給付原告新臺幣貳拾玖萬玖仟貳佰伍拾元，及自民國九十
九年八月十日起至清償日止，按年息百分之五計算之利息。
原告其餘之訴駁回。
訴訟費用新台幣壹仟元由被告負擔貳佰元，餘由原告負擔。
本判決原告勝訴部分得假執行，但被告以新臺幣貳拾玖萬玖仟貳
佰伍拾元為原告預供擔保，得免為假執行。
原告其餘假執行之聲請駁回。
    事實及理由
甲、程序方面：
一、按訴狀送達後，原告不得將原訴變更或追加。但擴張或減縮
    應受判決事項之聲明者，不在此限。民事訴訟法第255條第1
    項第 3款定有明文。本件原告提起本訴原聲明請求：被告應
    給付原告新台幣（下同） 3,147,622元，及自本狀繕本送達
    翌日起至清償日止，按年息百分之 5計算之利息；並願供擔
    保，請准宣告假執行。嗣於訴狀送達後，具狀變更訴之聲明
    為：被告應給付原告 3,148,642元，暨自起訴狀繕本送達翌
    日起至清償日止，按年息百分之 5計算之利息；並願供擔保
    ，請准宣告假執行。核其性質係擴張應受判決事項之聲明，
    按諸上揭規定，自應予准許之，合先敘明。
二、復按「訴狀送達後，原告不得將原訴變更或追加他訴。但有
    下列各款情形之一者，不在此限：一、被告同意者。二、請
    求之基礎事實同一者。三、擴張或減縮應受判決事項之聲明
    者。四、因情事變更而以他項聲明代最初之聲明者。五、該
    訴訟標的對於數人必須合一確定時，追加其原非當事人之人
    為當事人者。六、訴訟進行中，於某法律關係之成立與否有
    爭執，而其裁判應以該法律關係為據，並求對於被告確定其
    法律關係之判決者。七、不甚礙被告之防禦及訴訟之終結者
    。被告於訴之變更或追加無異議，而為本案之言詞辯論者，
    視為同意變更或追加。」民事訴訟法第 255條定有明文。原
    告於100年3月22日具狀追加本院98年度交簡上字第 235號訴
    外人黃亦修為被告，惟本件訴訟係經本院刑事庭依刑事訴訟
    法第504條第1項之規定裁定移送本院民事庭審理，原告之追
    加並未獲被告同意，何況，原告係於辯論終止期日具狀追加
    被告，若准許追加，顯有礙於訴訟之終結及被告之防禦，此
    外，本件追加亦不符合首揭規定所定其他得為訴之追加之情
    形，應認原告所為上開訴之追加為不合法，不應准許，併予
    敘明。
乙、實體部分：
  (一)查被告於民國（下同）98年 7月27日上午11時許，騎乘車號
    碼NHP-121號重型幾車，在臺南市○○路373號前，劃有分向
    限制線路段起駛時，本應注意起駛前應顯示方向燈，注意前
    後左右有無障礙或車輛行人，並應讓行進中之車輛或行人優
    先通行，而當時為天候晴、日間自然光線、視距良好、路面
    無缺陷，又無不能注意之情形，竟疏未注意而欲橫越公園路
    ，致撞及沿該路段北向南行駛，由原告所騎乘之車牌號碼76
    3- CAJ號重型機車，原告因而人車倒地，受有第三腰椎爆裂
    性骨折之傷害。而上揭犯罪事實，業據被告於警詢及臺南地
    方法院檢察署偵查中坦承不諱，核與原告於警詢時之證述情
    節大致相符，並有道路交通事故現場圖、道路交通事故調查
    報告表(一)；(二)、臺南市○○○道路交通事故初步分析研判表
    、現場照片18張及衛生署臺南醫院診斷證明書一紙等附卷可
    佐，而被告迄今尚未與原告和解，原告不得已而提起本件訴
    訟。
  (二)按「因故意或過失，不法侵害他人之權利者，負損害賠償責
    任。故意以背於善良風俗之方法，加損害於他人者亦同。違
    反保護他人之法律，致生損害於他人者，負賠償責任。但能
    證明其行為無過失者，不在此限。」、「不法侵害他人之身
    體或健康者，對於被害人因此喪失或減少勞動能力或增加生
    活上之需要時，應負損害賠償責任。」、「不法侵害他人之
    身體、健康、名譽、自由、信用、隱私、貞操或不法侵害其
    他人格法益而情節重大者，被害人雖非財產上之損害，亦得
    請求賠償相當當之金額。其名譽被侵害者，並得請求回復名
    譽之適當當處分。」，為民法第184條、第193條第1項、第1
    95條第 1項所明文。又汽車起駛前應顯示方向燈，注意前後
    左右有無障礙或車輛行人，並應讓行進中之車輛或行人優先
    通行，道路交通安全規則第89條第1項第6款定有明文。被告
    騎乘重型機車應注意上述道路交通安全規則之內容，而當時
    天候晴、日間自然光線、視距良好、路面無缺陷，又無不能
    注意之情形，竟疏未注意而騎車橫越馬路，以致肇事，致原
    告受有傷害，應認被告有過失。故被告之過失行為與原告受
    有傷害間具有相當因果關係，因此被告應負侵權行為損害賠
    償責任明確原告自得請求下列損害賠償：
  1.醫療費用：合計88,443元
    (1)98年7月27日至98年8月21日（住院26日），計55,083元。
    (2)預定門診12次（每次280元），計3,360元。（原告審理中
      陳明此部份保留於將來實施時求償）
    (3)一年後手術鋼釘拔除及住院費用，預計30,000元。（原告
      審理中陳明此部份保留於將來實施時求償）
  2.看護費用部分：
    原告因傷勢嚴重，致需臥病在床，縱出院後仍無法正常行動
    ，故於98年7月27日至同年8月21日住院期間以及出院迄同年
    10月26日期間，共92日需有人全天候照顧，此期間皆由原告
    配偶及女兒辦理留職親自照護，縱因出於親情而未支付該看
    護費用，然其所付出之勞力，顯非不能以金錢為評價，此種
    基於身分關係之恩惠，自不能加惠於加害人，應依照一般看
    護情形，認被害人受有相當看護費之損害而命加害人賠償，
    始符民法第193條第1項所定「增加生活上需要」之意旨，最
    高法院89年台上字第1749號判決載明斯旨。而看護費用以每
    日2千元計，共請求18萬4千元（922000＝184000）。
  3.工作損失：合計48萬元。
    原告自98年7月27日至99年7月26日共12個月無法恢復工作，
    而原告有二份工作：
    (1)花店工作：原告與配偶王明進在延平菜市場經營花店生意
      ，其配偶每月給三萬元予原告，而原告因傷而無法工作，
      12個月即損失36萬元。
    (2)修改衣服：原告於花店工作之餘另兼幫人修改衣物工作，
      每月約1萬元，而因傷不能工作，故損失12萬元。
  4.其他費用：
    (1)醫療床組：原告在家出院休養之初的 3個月期間無法上下
      樓梯而需另在樓下休息，且傷在脊椎，因此需有醫療床組
      （加床罩），此共花費5,250元。
    (2)紙尿褲：1,071元。
    (3)助行器：1,000元。
    (4)背架：6,000元。
  5.勞動能力減損：
    原告經營花店及修改衣服工作而須搬運整理花卉，工作時數
    長，另修改衣服工作則須久坐且操作縫紉機，然因傷致原告
    無法久站、久坐，故影響其工作能力。而以其損失至少 3成
    工作能力計算，而原告為51年11月16日出生，退休年齡65歲
    ，故能工作至116年11月15日，而自98年11月16日起至116年
    11月15日止，尚有18年，故依霍夫曼係數表（年別單制5%複
    式）計，共可請求400001213.0000000（係數）＝00000
    00元。
  6.精神慰撫金：50萬元。
    原告因傷害須開刀及住院26日，期間須忍受醫療及久臥病床
    之痛苦，對於生活及為家人帶來之不便亦深感歉疚，而出院
    後仍須歷經行動不便、不能工作、復健之痛苦，家人仍須持
    續照顧，日後須再接受手術、復健，且日後因傷所帶來之後
    遺症，亦將影響生活、精神及身體，每思及此即深覺恐懼及
    痛苦。然而被告竟不為適當地賠償，更使原告痛苦萬分，為
    此乃請求50萬元，稍堪撫慰。
  (三)原告因本件交通事故，致受有第三腰椎爆裂性骨折之傷害，
    因而至衛生署臺南醫院就醫住院治療，支出醫療費用，被告
    抗辯原告於98年7月27日支出100元、98年9月14日支出1,000
    元之收據，係證明書費應扣除，惟該申領證明書費用部分，
    係因被告拒不賠償而須證明傷勢及治療情形所支出，仍屬必
    要費用。另被告抗辯原告住院係居住單人房，惟因當時原告
    受傷嚴重，亟需住院治療，而醫院又無健保床，因而居住單
    人房，此亦為必要費用。
  (四)按「親屬代為照顧被害人之起居，因係基於親情，但親屬看
    護所付出之勞力並非不能評價為金錢，雖因二者身分關係而
    免除被害人之支付義務，惟此種基於身分關係之恩惠，自不
    能加惠於加害人。故由親屬看護時雖無現實看護費之支付，
    仍應認被害人受有相當於看護費之損害，得向上訴人請求賠
    償，始符公平原則。上訴人抗辯被上訴人係由其女照顧，不
    得請求看護費云云，自不足採。」最高法院94年度台上字第
    1543號判決足資參照；原告因本件交通事故，致受有第三腰
    椎爆裂性骨折之傷害，住院26天接受治療，出院後，依診斷
    書醫師囑言欄記載，原告仍須3至4個月由專人照料，不能搬
    重物，因之，原告出院後，雖未僱請專業看護照顧，而由原
    告配偶及女兒照顧，惟徵諸前揭判決意旨，此種基於身分關
    係之恩惠，自不能加惠於加害人，而應比照一般看護情形，
    認被害人受有相當看護費之損害，命加害人賠償，始符民法
    第193條第1項所定「增加生活上需要」之意旨。
  (五)按「當事人已證明受有損害而不能證明其數額或證明顯有重
    大困難者，法院應審酌一切情況，依所得心證定其數額。」
    民事訴訟法第222條第2項定有明文。經查，原告與配偶王明
    進在延平菜市場經營花店生意，其配偶每月給予原告 3萬元
    ，該花店雖以女兒王亭婷名義登記，惟實際負責人是王明進
    ，王亭婷僅係登記名義人而已。又原告於花店工作之餘另兼
    差幫人修改衣物，每月收入約一萬元。原告確實因被告之犯
    行而受有損害，已如前述，惟無法取得單據證明確切之數額
    ，請鈞院審酌一切情況，依所得心證定其數額。
  (六)原告原本身體健康、樂觀開朗，工作順利，卻因被告之加害
    行為致第三腰椎爆裂性骨折，不僅無法工作持家，更行動不
    便，時常感到腰部腫脹、疼痛，日常生活如上廁所、沐浴等
    均需旁人照料，尤有甚者，夜間上廁所等，更須叫醒熟睡中
    之先生幫忙，內心之煎熬更非筆墨所能形容，長期就醫、復
    健等身體、治療過程之苦痛，對家人造成不便等精神折磨，
    非言可喻，請求50萬元之精神慰撫金，並未太高。
  (七)並聲明：
    1.被告應給付原告 3,148,642元，暨自起訴狀繕本送達翌日
      起至清償日止，按年息百分之5計算之利息。
    2.訴訟費用由被告負擔。
    3.原告願供擔保，請准宣告假執行。
二、被告抗辯略以：
  (一)原告請求55,083元，係居住單人房（費用高），但收據上的
    費用是53,523元，其中98年7月27日100元、同年 9月14日支
    出1,000元係證明書費應扣除。
  (二)看護費用：無提出證明舉證，不接受。
  (三)薪資費用：
  1.原告稱由其配偶每月給予 3萬元，但證明書之薪資證明由王
    亭婷所立，顯有矛盾。如確有薪資給付，有無向國稅局申報
    所得，請提出所得稅資料。
  2.修改衣服部分，無舉證，不接受。
  (四)勞動能力減損部分：要由醫院來診斷鑑定證明。
  (五)精神慰撫金：太高，應由法院判定。
  (六)綜上，被告主張原告所請求之醫療費須有醫生證明，所得請
    求 3萬元部分應以國局報稅資料為準，原告勞動能力需有醫
    生證明，精神慰撫金則太高，另不同意原告從一開始住院到
    出院都是住單人病房。至原告所請求之第一項5萬3千元，被
    告沒有意見，然其餘都要有證明，另醫療床一半同意，紙尿
    褲金額太高不同意，助行器費用同意，背架費用同意，勞動
    能力損失須有證明。
  (七)本件車禍經台灣省台南區車輛行車事故鑑定結果，原告亦有
    過失，99年6月3日南鑑字第0995901908號台南區990436鑑定
    書可憑，應按過失比例核減賠償金額以維公平。縱鈞院認被
    告有過失，惟原告請求之醫療費用、工作損失、勞動能力費
    用、慰撫金等均不實或請求太高，請鈞院詳察酌減，以維公
    平等語，並聲明：駁回原告之訴、訴訟費用由原告負擔。
三、兩造不爭執事項如下：
  (一)被告黃錦鈴於民國98年 7月27日上午11時許，騎乘車牌號碼
    NHP－121號重型機車，在臺南市○○路 373號前，欲由西往
    東穿越公園路至對面巷道時，竟疏未注意而欲橫越公園路，
    適有原告王田素卿騎乘之車牌號碼763- CAJ重型機車沿公園
    路由北往南行駛，亦因未注意車前狀況，致其機車前輪與黃
    錦鈴騎乘之機車之左側車身相撞，原告因而人車倒地，受有
    第三腰椎爆裂性骨折之傷害。
  (二)本件車禍，被告係肇事主因，原告為肇事次因。
  (三)助行器費用：1,000元；背架費用：6,000元。
四、兩造爭執及本院應審酌之事項如下：
  (一)被告就系爭事故有起駛未讓行進中車輛先行過失，原告就系
    爭事故亦有未注意車前狀況之過失，其過失相抵之比例分擔
    金額為何？
  (二)原告所請求之損害賠償之項目及金額，是否有理及適當？
五、得心證之理由：
  (一)被告就系爭事故具有過失責任：
  1.按因故意或過失，不法侵害他人之權利者，負損害賠償責任
    。汽車、機車或其他非依軌道行駛之動力車輛，在使用中加
    損害於他人者，駕駛人應賠償因此所生之損害。不法侵害他
    人之身體或健康者，對於被害人因此喪失或減少勞動能力或
    增加生活上之需要時，應負損害賠償責任。不法侵害他人之
    身體、健康、名譽、自由、信用、隱私、貞操，或不法侵害
    其他人格法益而情節重大者，被害人雖非財產上之損害，亦
    得請求賠償相當之金額。不法毀損他人之物者，被害人得請
    求賠償其物因毀損所減少之價額。民法第184條第1項前段、
    第191條之2前段、第193條第1項、第195條第 1項前段、196
    條分別定有明文。次按汽車起駛前應顯示方向燈，注意前後
    左右有無障礙或車輛行人，並應讓行進中之車輛或行人優先
    通行，道路交通安全規則第89條第1項第6款亦定有明文。
  2.經查，被告黃錦鈴於民國98年 7月27日上午11時許，騎乘車
    牌號碼NHP-121號重型機車，在臺南市○○路373號前，欲由
    西往東穿越公園路至對面巷道時，本應注意起駛前應顯示方
    向燈，注意前後左右有無障礙或車輛行人，並應讓行進中之
    車輛或行人優先通行，而依當時天候晴、日間自然光線、視
    距良好、路面無缺陷等客觀情形，又無不能注意之情形，竟
    疏未注意而欲橫越公園路，適有原告王田素卿騎乘之車牌號
    碼763- CAJ重型機車沿公園路由北往南行駛，亦因未注意車
    前狀況，致其機車前輪與被告騎乘之機車之左側車身相撞，
    原告因而人車倒地，受有第三腰椎爆裂性骨折之傷害等情，
    業經本院依職權調閱交通事故現場照片、現場圖及談話筆錄
    查明屬實，並經本院囑託臺灣省臺南區行車事故鑑定委員會
    鑑定肇事原因，鑑定意見認「一、黃錦鈴駕駛普通重型機器
    腳踏車，起駛未讓行進中車輛先行，為肇事主因。二、王田
    素卿駕駛普通重型機器腳踏車，未注意車前狀況，為肇事次
    因」，有該委員會99年6月3日南鑑字第0995901908號台南區
    990436案鑑定意見書在卷足憑，則被告、原告對本件車禍各
    負有過失之責，應可認定。本院認依兩造過失情節，被告應
    負百分之六十五之肇事責任，原告則應負百分之三十五之肇
    事責任。
  3.又原告因本件車禍受有第三腰椎爆裂性骨折等傷，有原告提
    出之診斷證明書附卷可稽，則被告之過失駕駛行為與原告之
    傷害結果間，具有相當因果關係，應堪認定。從而，原告之
    身體權及健康權因被告過失不法侵害行為而生損害，被告自
    應依過失範圍負其侵權行為損害賠償責任。
  (二)損害數額之認定（茲先就損害總額為認定）：
    1.醫藥費用部分：原告主張其因傷支出醫藥費53,863元，故
      據提出醫藥費收據等為證，被告則抗辯稱上開收據載明病
      房費 23,535元、證明書費1,200元，應不得請求云云。經
      核被告對原告所提出為被告不爭之診斷證明書、醫療費用
      收據記載，確有病房費 23,535元、證明書費1,200元。按
      所謂過失責任損害賠償係以必要之費用為限，上開費用病
      房費23,535元係為30日之單人病房費，原告則主張因沒有
      單人病床才住單人房，惟依常理，署立醫院容或因一時病
      患稍多，也不可能整月均無健保病床，本院認此部份依原
      告所受之傷情狀依常情在三日內似不宜驟然移動，其病房
      費 2,353.5元之範圍屬必要費用外，其餘之病房費及證明
      費本院認應予刪減，故此部份之費用在31,481.5元範圍內
      予允許。
    2.看護費用 184,000元部分：被告抗辯此部份未提出證明，
      應不予允許。原告則稱確屬必要並確已有支出。經查，依
      上開診斷證明書記載；「骨折癒合須3 -4個月，需專人照
      料。」則原告此部分請求92日之看護費，病人看護費依常
      情為一小時 200元，一日2,000元，則原告請求共184,000
      元（2,000×92＝184,000），應合情理併予准許。
    3.薪資費用部分：原告主張自98年7月27日至99年7月26日共
      12個月無法恢復工作，而原告有二份工作：(1)花店工作：
      原告與配偶王明進在延平菜市場經營花店生意，其配偶每
      月給三萬元予原告，而原告因傷而無法工作，12個月即損
      失36萬元。(2)修改衣服：原告於花店工作之餘另兼幫人修
      改衣物工作，每月約 1萬元，而因傷不能工作，故損失12
      萬元。合計 480,000元，應由被告賠償。被告則抗辯此部
      份原告並無申報所得，也無證明，不同意此部分請求。經
      核；原告就所謂花店部份之薪資固提出由其配偶出具之證
      明，而所謂修改衣服部分雖據其聲請傳訊證人陳雍明、高
      金城到庭結證稱原告確有為他人修改衣服之服務，但也無
      法明確證明其收入多少。而原告之夫雖出具證明證述確有
      每月給付原告30,000元，此部份被告爭執並非真實。經核
      ，原告提出之「營業稅稅籍證明」載明營業資本額為3,00
      0 元，顯係小本經營之商店，且原告亦自認該花店並未替
      其申報所得及申報勞保等資料，本院認為應以最低工資17
      ,280元為計算基準較合常理，依上開診斷證明書記載；「
      骨折癒合須3 -4個月，需專人照料」，加上住院之26日，
      本院認此部份之損失以4.5月為宜，則此部份金額應為77,
      760元（17,280×4.5＝77,760）並在此範圍予以准許。
    4.勞動能力減損部分：原告主張經營花店及修改衣服工作而
      須搬運整理花卉，工作時數長，另修改衣服工作則須久坐
      且操作縫紉機，然因傷致原告無法久站、久坐，故影響其
      工作能力。而以其損失至少 3成工作能力計算，而原告為
      51年11月16日出生，退休年齡65歲，故能工作至 116年11
      月15日，而自98年11月16日起至 116年11月15日止，尚有
      18年，故依霍夫曼係數表（年別單制5%複式）計，共可請
      求40,0001213.0000000（係數）＝ 1,883,078元。惟
      經查，原告就此並未提出若何證據以實其說，復為被告所
      否認，此部分應不予允許。
    5.關於其他費用部份；原告主張共支出(1)醫療床組：原告在
      家出院休養之初的 3個月期間無法上下樓梯而需另在樓下
      休息，且傷在脊椎，因此需有醫療床組（加床罩），此共
      花費 5,250元。(2)紙尿褲：1,071元。(3)助行器：1,000元
      。(4)背架：6,000元共 13,321元。被告就醫療床組部份主
      張原告應分擔一半，而紙尿褲則金額太高云云。為本院認
      依原告上開傷勢，似均確有必要併於准許。
    6.精神慰撫金部分：
    (1)按被害人受有非財產上損害，請求加害人賠償相當金額之
      慰撫金時，法院對於慰撫金之量定，應斟酌實際加害情形
      、所造成之影響、被害人痛苦程度、兩造之身分、地位、
      經濟情形及其他各種狀況，以核定相當之數額（最高法院
      51年台上字 第223號、47年台上字第1221號判例可資參照
      。）
    (2)按慰撫金之多寡，應斟酌雙方之身分、地位、職業、教育
      程度、財產及經濟狀況、加害之程度、被害人所受之痛苦
      及其他各種情形核定相當之數額。本院審酌：原告為國中
      畢業，自陳目前無財產，而被告學歷為高職，目前無財產
      ，及兩造身分、地位與原告所受傷勢「第三腰椎爆裂性骨
      折」之傷害，病住院達26日，出院後尚需3 -4個月始癒合
      ，並需專人照料，傷勢非輕等情狀，認原告請求精神慰撫
      金30萬元為適當，逾此部分，為無理由，應予駁回。
    7.基上計算，原告前開所受損害之各項金額，總計為606,56
      2.5元（計算式：醫療費 用31,481.5元+看護費用184,000
      元+薪資費用部分77,760元+精神慰撫金300,000元+其他費
      用13,321元= 606,562.5元）。
  (三)原告就系爭事故亦有未注意車前狀況之過失，雙方過失相抵
    之比例分擔為何？
  1.本院囑託臺灣省臺南區行車事故鑑定委員會鑑定肇事原因，
    鑑定意見認「一、黃錦鈴駕駛普通重型機器腳踏車，起駛未
    讓行進中車輛先行，為肇事主因。二、王田素卿駕駛普通重
    型機器腳踏車，未注意車前狀況，為肇事次因」以觀，換言
    之，倘被告於事故當時具備上述「起駛未讓行進中車輛先行
    」之注意，並依其早已應注意能注意而未注意原告騎承機車
    之狀況，退言之，縱原告疏未注意前車狀況，惟被告若具備
    上述「起駛未讓行進中車輛先行」將可避免本次肇事，稽此
    ，原告所受第三腰椎爆裂性骨折等傷害之事故，被告顯然應
    負高度比例過失。
  2.按損害之發生或擴大，被害人與有過失者，法院得減輕賠償
    金額或免除之，民法第217條第1項定有明文。查原告騎乘機
    車，未注意車前狀況，而與有過失，致肇生本件車禍，業經
    本院認定如前，是原告就本件事故之發生，亦與有過失，足
    堪確認。從而，本院審酌兩造上開過失情節，依原告及被告
    之過失形成損害原因力之大小及過失程度比例，因認被告應
    負擔100分之65之過失責任，原告應負擔100分之35之過失責
    任。而原告請求有據之損害金額為606,562.5元。惟其對於
    損害之發生既與有過失，則依過失相抵之法則，自應減輕被
    告之賠償金額。是原告得請求被告賠償之損害金額應依上開
    比例減輕為395,266元（計算式：606,562.5×0.65＝395,26
    6元，元以下四捨五入）。
  3.被告復抗辯稱因其未加保強制險，已經給付原告96,016元由
    原告收執，原告承認為事實，則扣除上開金額，被告應給付
    原告為299,250元。
六、按給付無確定期限者，債務人於債權人得請求給付時，經其
    催告而未為給付，自受催告時起，負遲延責任；其經債權人
    起訴而送達訴狀，或依督促程序送達支付命令，或為其他相
    類之行為者，與催告有同一之效力；遲延之債務，以支付金
    錢為標的者，債權人得請求依法定利率計算之遲延利息；應
    付利息之債務，其利率未經約定，亦無法律可據者，週年利
    率為百分之5；民法第229條第2項、第233條第 1項前段及第
    203 條定有明文。經查，本件損害賠償之債並無確定給付期
    限，從而，原告本於侵權行為及債權讓與之法律關係，請求
    被告應給付原告 395,266元，及自刑事附帶民事訴訟起訴狀
    繕本送達翌日即99年 8月10日起，至清償日止，按週年利率
    百分之 5計算之利息，為有理由，應予准許。至原告逾此所
    為之請求，均為無理由，應予駁回。
七、假執行之宣告：本件原告陳明願供擔保請求宣告假執行，就
    原告勝訴部份經核無不合，爰酌定相當擔保金額准許之；並
    依同法第392條第2項、第 3項規定，依職權宣告被告如於執
    行標的物拍定變賣前預供擔保後，得免為假執行。至原告敗
    訴部分，其假執行之聲請已失所依附，應予駁回。
八、末按法院為終局判決時，應依職權為訴訟費用之裁判，民事
    訴訟法第87條第1項定有明文。查本件原告係於刑事訴訟程
    序中，提起附帶民事訴訟，並經本院刑事庭依刑事訴訟法第
    504條第1項之規定裁定移送本院民事庭審理，依同條第2項
    之規定，固免納裁判費。然查本件支出證人旅費共1,000元
    應為裁判費，依兩造勝負之比例，應由被告負擔200元，餘
    由原告負擔，確定如主文第3項所示。
九、本件判決基礎已臻明確，兩造其餘攻防方法及訴訟資料經本
    院審酌後，核與判決不生影響，無逐一論駁之必要，併此敘
    明。
十、據上論結，本件原告之訴為一部有理由、一部無理由，依民
    事訴訟法第79條、第87條第1項、第389條第1項第5款、第39
    2條第2項，判決如主文。
中    華    民    國    100    年    4    月    21    日
                  民事第三庭    法  官  何清池
以上正本證明與原本無異。
如不服本判決，應於送達後20日內，向本院提出上訴狀並表明上
訴理由，如於本判決宣示後送達前提起上訴者，應於判決送達後
20日內補提上訴理由書（須附繕本）。如委任律師提起上訴者，
應一併繳納上訴審裁判費。
中    華    民    國    100    年    4    月    21    日
                                書記官  謝明達